【裁判字號】    94,訴,1242
【裁判日期】    950106
【裁判案由】    妨害自由等
【裁判全文】
臺灣高雄地方法院刑事裁定              94年度訴字第1242號
聲 請 人即
選任辯護人  林石猛律師
被      告  丁○○
上列被告因妨害自由等案件，聲請人以被告之選任辯護人聲請酌
減保證金額，本院裁定如左：
    主   文
聲請駁回。
    理   由
一、聲請意旨略以：因被告丁○○涉嫌放火部分，很有可能係遭
    誣告，而被告繳納保證金新臺幣（下同）50萬元，係被告向
    他人借貸而來，因年關將近，需將借貸之款項返還他人，請
    求鈞院酌減被告具保停止羈押之保證金額等語。
二、經查：
  (一)按刑事訴訟法並未規定具保人、被告或選任辯護人得就准予
    具保停止羈押之裁定，請求酌減保證金額之權利。若被告或
    其辯護人對於法院裁定准予具保停止羈押之保證金額，有所
    不服，自應就該具保停止羈押之裁定，提起抗告，以資救濟
    。本案聲請人或被告丁○○對本院於民國94年6 月13日所為
    准予被告以新臺幣50萬元具保停止羈押之裁定，均未聲明不
    服，迄至本院95年1 月4 日言詞辯論終結時，始爭執本院前
    揭具保停止羈押裁定之保證金額過高，而請求酌減，自屬無
    據。
  (二)被告前因涉犯刑法第344 條第1 項、同法第305 條及同法第
    175 條第1 項罪嫌，犯罪嫌疑重大，且有反覆實施恐嚇危害
    安全犯行之虞，經本院受命法官於94年4 月19日，依刑事訴
    訟法第101 條之1 第1 項第4 款規定，予以羈押在案，此有
    刑事報到單、訊問筆錄、押票回證各1 份在卷可稽。因本院
    受命法官係以被告有反覆實施刑法第305 條之恐嚇危害安全
    犯行為由，將被告予以羈押，並非以被告有反覆實施刑法第
    175 條之放火犯行為由，予以羈押，從而，聲請人以被告確
    未從事放火犯行為基礎，請求本院酌減具保停止羈押裁定之
    保證金額，即屬無憑。
  (三)被告涉犯恐嚇危害安全罪嫌，業據證人即被害人戊○○、乙
    ○○、丙○證述明確，足認被告恐嚇危害安全，犯罪嫌疑重
    大，並參酌共犯即共同被告甲○○於警詢時供稱，曾向戊○
    ○討債5 至6 次等語，而被告與共犯甲○○在短期間，先後
    對戊○○、乙○○、丙○等3 人進行恐嚇，有事實足認反覆
    實施之虞，而仍具有刑事訴訟法第101 條之1 第1 項第4 款
    之羈押原因，本院審酌被告曾貸放證人戊○○多達3 百萬之
    款項，除夥同共犯甲○○以恐嚇危害安全之方式向戊○○追
    討債務外，更向證人乙○○及丙○恫嚇，而無端危及他人生
    活安全，因認以50萬元之金額具保停止羈押，以嚇阻被告繼
    續從事恐嚇危害安全之犯行，並確保被告日後遵其到庭審判
    ，尚無任何不當。
  (四)綜上所述，聲請人請求酌減具保之保證金額，於法無據，且
    無理由，應予駁回。
三、依刑事訴訟法第220條之規定，裁定如主文。
中    華    民    國    95    年    1     月    6     日
                  刑事第十庭  審判長法  官  徐美麗
                                    法  官  莊珮吟
                                    法  官  高增泓
以上正本證明與原本無異。
如不服本裁定，應於收受送達後5 日內向本院提出抗告狀。
中    華    民    國    95    年    1     月    9     日
                                    書記官  林慧芬


司法院資訊處製作；財團法人民間司法改革基金會備份。
